# 信托产品的公允价值确认及新旧准则转换的问题

提问人：yymama2012bxy 时间：2020-09-25 10:33:08
公司购买信托产品，该信托产品投资于某城投债，约定分享受益权下信托利益的比例=持有信托单位份额/信托单位总份额，受托人并不保证受益人在本信托计划项下的实际业绩与年化业绩比较基准完全一致，同时受托人不承诺最低收益，不保证信托本金不受损失。受益人参考信托收益=信托本金余额其对应的年化业绩比较基准持有期，但信托计划同时还规定有预期10%固定信托报酬，在信托利益分配时，支付了各项税费前后支付。。公司在原准则下将该信托产品计入可供出售金额商品，以成本进行计量，每期按10%计提投资收益，借应收利息，贷投资收益。
在新金融工具转换时，判断该信托产品应分类至以公允价值计量且其变动计入当期损益的金额资产，请问，1 、在转换日，怎样做处理？是将可供出售金融商品，重分类至以公允价值计量且其变动计入当期损益的金融资产，还是将可供出售与应收利息的余额结转至以公允价值计量且其变动计入当期损益的金融资产，差额调整未分配利润 。应收利息要不要结转？
2 、信托产品的公允价值如何取得，在没有净值管理的情况下，能不能先按账面来确认
3 、列报时，是计入其他非流动金融资产吗？ 4 、在持有期间，获得预期固定收益怎么账务处理？
5 、在持有期间获得参考信托收益怎么账务处理？

回答人：chenyiwei
1 、转换日按公允价值确认“以公允价值计量且其变动计入损益的金融资产”，列报为交易性金融资产或者其他非流动金融资产。如与原可供出售金融资产账面价值有差异的（理论上不应有差异），则差额调整留存收益，并将前期累积的其他综合收益转入留存收益。
2 、首先确定基础资产公允价值，再以此为基础，扣减管理费、业绩报酬和相关税费，根据利润分配条款确定应归属于本企业的损益和权益份额。不建议简单地按照账面净资产份额。
3 、如预计持有期限超过一年，则列报为其他非流动金融资产。
4 、获得参考信托收益时，确认为投资收益。